【裁判字號】    97,簡上,157
【裁判日期】    970929
【裁判案由】    竊盜
【裁判全文】
臺灣高雄地方法院刑事判決            97年度簡上字第157 號
上  訴  人
即  被  告  戊○○
選任辯護人  王梵緒律師
上  訴  人
即  被  告  丙○○
上列上訴人等因竊盜案件，不服本院於民國96年12月21日以96年
度簡字第6723號所為之第一審刑事簡易判決（檢察官聲請簡易判
決處刑案號：96年度偵字第28301 號），提起上訴，本院管轄之
第二審合議庭判決如下：
    主  文
上訴駁回。
    事  實
一、戊○○、丙○○基於意圖為自己不法所有之犯意聯絡，於民
    國96年8 月30日19時35分，由戊○○駕駛登記於其父親己○○名下之車牌號碼ZR-6758 自小客車，搭載丙○○及事先由
    丙○○所提供之故障42吋White westinghouse牌液晶電視，
    前往投宿址設高雄市新興區○○○路72號之春天汽車旅館30
    8 室內，並於進入房間後，將前開故障液晶電視與該房間內
    為該旅館所有之32吋ENOWA 牌液晶電視互換，而將該32吋EN
    OW A牌液晶電視置入前開自小客車之置物廂內，再於同日20
    時28分退房，由戊○○駕駛前揭自小客車載同丙○○及該32
    吋ENOWA 牌液晶電視離開春天汽車旅館，而竊取該32吋ENOW
    A 牌液晶電視得手。旋前往高雄縣大寮鄉○○路某處，將竊
    得之該電視變賣予某真實姓名年籍不詳之中年男子，得款新
    台幣（下同）4000元，兩人均分2000元。嗣經春天汽車旅館
    清潔人員整理房間之際，發覺有異，報警處理，始循線查悉
    上情。
二、案經春天汽車旅館負責人辛○○訴由高雄市政府警察局新興
    分局報告臺灣高雄地方法院檢察署檢察官聲請簡易判決處刑
    。
    理  由
一、證據能力部分：
（一）按被告以外之人於偵查中向檢察官所為陳述，除顯有不可
      信之情況者外，得為證據，刑事訴訟法第159 條之1第2項
      定有明文。查證人乙○○、證人即共同被告丙○○於偵查
      中以證人身分具結後所為之陳述，因檢察官代表國家偵查
      犯罪、實施公訴，依法其有訊問證人之權，檢察官偵查中
      向被告以外之人所取得之陳述，原則上均能遵守法律規定
      ，不致違法取供，其可信度極高，是依前開之規定，上開
      證人於偵查中之經具結之證言，均有證據能力。
（二）被告以外之人於審判外之陳述，雖不符刑事訴訟法第159
      條之1 至第159 條之4 之規定，而經當事人於審判程序同
      意作為證據，法院審酌該言詞陳述或書面陳述作成時之情
      況，認為適當者，亦得為證據，刑事訴訟法第159 條之5
      第1 項定有明文。本案所引其餘證據（詳如後述），其中
      屬傳聞證據部分，因被告戊○○、丙○○及辯護人、檢察
      官於本院審判程序時，均表示同意作為證據使用，茲審酌
      該等言詞、書面作成時之情況，並無違法取得或其他不宜
      作為證據之情事，依刑事訴訟法第159 條之5 第1 項之規
      定，均有證據能力。
二、訊據上訴人即被告戊○○矢口否認有何竊盜犯行，並辯稱：
    伊並未與被告丙○○至春天汽車旅館偷竊電視，案發當日下
    午被告丙○○向其借車，並未向其告知用途，其在六合路、
    復興路交岔口將車交給被告丙○○，案發時間伊與友人甲○○一起在漫畫店看漫畫，接著前往酷酷龍遊藝場打電動遊戲
    ，因為被告丙○○遲未還車，是伊不敢回家，後來被告丙○○將車開回去伊之住處返還與其父親己○○，其於當日晚間
    11 時 許打電話給友人庚○○，庚○○告知有看車輛已經停
    在伊之住處，伊始返家云云。另被告丙○○固坦認前往上開
    汽車旅館竊盜上開電視，然否認與被告戊○○共同犯案，並
    辯稱係伊一人獨自犯案，被告戊○○並未載其前往春天汽車
    旅館云云。惟查：
（一）被告戊○○確於96年8 月30日19時35分許，駕駛車牌號碼
      ZR-6758 號自小客車，車內置放已故障之42吋Whitewesti
      nghouse 牌液晶電視，搭載丙○○一同投宿址設高雄市新
      興區○○○路72號高雄市春天汽車旅館308 室一節，業據
      證人即該旅館櫃檯職員乙○○於警詢、偵查中均指認確係
      被告戊○○駕駛上開車輛進住308 號房無訛（警卷第6 頁
      、偵卷第12頁），核與證人即共同被告丙○○於警詢中供
      稱：係被告戊○○駕駛上開汽車與其一同投宿該旅館，其
      並未向被告戊○○借車，其與被告戊○○二人先將以固障
      之42吋Whitewestinghouse 牌液晶電視藏放於自小客車置
      物廂內，假裝投宿旅館308 室，再趁機將旅館店電視竊走
      變賣現金等情相符（警卷第3 頁）。再依證人乙○○於本
      院審理中證稱被告戊○○於投宿之際，有將車窗搖下交付
      金錢，可看見其整個臉孔，且此間被告戊○○曾駕駛車輛
      外出復返回，外出時須將鑰匙寄放在櫃檯等情（簡上卷第
      129 頁），顯見證人乙○○不僅有機會看見駕駛人之臉孔
      ，且有特殊情事對該駕駛人印象深刻，而可為正確之指認
      ；況證人乙○○指認被告戊○○當時，係在案發後之翌日
      ，其記憶猶新，且其係就被告戊○○進行指認，而非憑口
      卡片上之照片為指認，亦據其於審理中結證明確（簡上卷
      第130 頁）；又被告丙○○於警詢中業已供承其為搭乘該
      車一起投宿之人，然證人乙○○於偵查中仍結證當時副駕
      駛座之人是否被告丙○○，其並不確定等語（偵卷第12頁
      ），亦未刻意附和他人說詞，其立場公正，而無故意誣陷
      被告戊○○之可能。益證其指認被告戊○○為駕駛該車之
      人，應屬可採。
（二）至證人乙○○固於警詢中曾稱當時係一男一女投宿（警卷
      第6 頁），復於偵查中證稱：被告戊○○投宿當時，僅能
      確認副駕駛座有人，不知是男或女（偵卷第12頁）等語，
      惟參以證人乙○○業於本院審理中證稱：當時車窗只有開
      一點點，其有看見駕駛人，並看見副駕駛座之人留長髮，
      現在很多男生也有留長頭髮，但其接待時通常都是看駕駛
      人，不會特別看副駕駛座之人等語（簡上卷第129 、131
      頁）。佐以常情，汽車旅館櫃檯人員，本負責接待及收取
      住宿費用，此間過程均係與汽車駕駛人互動，難以一併注
      意副駕駛座之人相貌，更無特別觀視之必要，證人乙○○
      對副駕駛座之人之印象，本未如駕駛人深刻，尚難將其指
      認駕駛人與副駕駛座乘客之清晰程度予以相提並論。則證
      人乙○○縱就副駕駛座之人所為陳述有不一致或不確定之
      情，亦難以此遽認其指證被告戊○○為駕駛人之情有何不
      可採信之處。
（三）又被告戊○○雖辯稱將車輛借予被告丙○○，而未與被告
      丙○○共同前往春天汽車旅館犯案云云。然就本件車輛商
      借後如何返還之經過，固據證人即被告戊○○之父己○○
      於本院審理中證稱：被告戊○○以前的名子叫做黃國偉，
      案發當天晚間10點多，有人按電鈴並在對講機說「國偉的
      車子開我回來了，鑰匙放在信箱裡」，其下樓查看，有看
      到車輛信箱中之鑰匙，當時被告戊○○人不在家等語（簡
      上卷第123 頁）；及證人庚○○雖於本院審理中證稱：案
      發當日其與被告戊○○通過電話，被告戊○○表示車子借
      給別人，不敢回家，怕被爸爸罵，當日晚間約11點多，其
      騎機車經過被告戊○○家前，看見車輛已在被告戊○○住
      處，就打電話告訴被告戊○○等情（簡上卷第119 頁）。
      惟證人即共同被告丙○○前於偵查中證稱：當日晚間直接
      將車開回去被告戊○○住處返還，由證人己○○叫被告戊○○出來牽車，並把鑰匙交給被告戊○○（偵卷第13頁）
      ，已與證人己○○證述被告戊○○當時尚未返家及鑰匙係
      放在信箱中等情不符。另被告丙○○嗣於本院準備程序中
      改稱：當初係透過伊之友人李昆鴻向被告戊○○商借本案
      車輛使用，還車時係伊載李昆鴻前往被告戊○○家中，伊
      將車輛停好後，車鑰匙係交給李昆鴻，不知道後來李昆鴻
      將鑰匙交給誰（簡上卷第46頁）；復於本院行交互詰問時
      證稱：其竊完電視後，載李昆鴻到國際商工牽自己的機車
      ，借得之車輛則交給李昆鴻去還，不知道李昆鴻將車開往
      何處等語（簡上卷第138 頁），前後所述還車經過情形彼
      此迥然不同。再參以被告戊○○前於警詢中雖已辯稱車輛
      借予被告丙○○，然供稱係案發當日晚間10時30分許，在
      高雄市新興區○○○路上三華飯店前歸還（警卷第2 頁）
      ，於偵查中供稱：被告丙○○與伊約在六合、復興路口還
      車（偵卷第14頁），且未曾於警詢、偵查中供出係透過友
      人李昆鴻始將車輛出借，亦分別與上開證人己○○所證、
      被告丙○○所供情節均不同。而被告戊○○果真於案發前
      已將車輛借與被告丙○○，則借車與還車之情節並不複雜
      ，相關證人、甚至被告2 人本身就該等事實所為陳述竟前
      後不一，實已難認該等情事存在。
（四）證人甲○○雖亦於審理中證稱：案發當晚6 點多，被告戊○○說車子被人借走不敢回家，要其前往復興路、六合路
      口載他，之後其載被告戊○○前往租漫畫，約晚間8 、9
      點又前往酷酷龍打電動到約晚上11點等語（簡上卷第109
      頁）。然本件已難認定上開案發時間內，被告戊○○確實
      將車輛借予被告丙○○使用，已如前述，則證人甲○○此
      部分所證果否屬實，即亦有疑義。且就被告戊○○與證人
      甲○○如何聯繫前往看漫畫一節，證人甲○○先證稱由被
      告戊○○撥打其使用之0000000000號門號之行動電話與其
      聯繫（簡上卷第110 頁），惟於檢察官詰問中，其證稱00
      00000000號門號為其使用，當日晚間7 時57分許，其與被
      告戊○○都在漫畫店，被告戊○○並未離開，亦未向其借
      車等情（簡上卷第111 頁），與被告戊○○於案發當日使
      用之0000000000號門號之發話紀錄顯示，被告戊○○於當
      日晚間7 時57分許尚撥打電話與0000000000號門號，並有
      長達1 分40秒之通話（簡上卷第39頁），足證當時證人甲○○與被告戊○○並未同在一處，顯與其上開所證之情不
      符。證人甲○○嗣乃改口證稱上開通話係因其出門時忘記
      帶0000000000號門號之手機，乃向被告戊○○借用手機，
      並撥打其手機門號和家人確認手機是否在家中等語（簡上
      卷第111 頁），而證人甲○○為呼應其該等說詞，經本院
      詢以被告戊○○如何相約見面之細節，則改口證稱係其用
      家中電話打給被告戊○○等語（簡上卷第112 頁），此部
      分所證又與其上開「係被告戊○○撥打電話與其聯絡」之
      證言內容不符。是可見證人甲○○於作證過程中，為自圓
      其不實陳述，所言已前後矛盾、顧此失彼，更難逕認其證
      詞屬實。
（五）另證人即共同被告丙○○雖曾於偵查中證稱：於案發當日
      向被告戊○○借車，一人開車犯案云云（偵卷第13頁）。
      惟其於本院準備程序中改稱：係其友人丁○○與伊一同開
      車前往春天汽車旅館偷電視，但丁○○並不知道伊要偷電
      視云云（簡上卷第45頁）；再於審理中稱：當日向被告戊○○借車後，係自己一人開車前往春天汽車旅館，沒有載
      人等語（簡上卷第135 頁），就此部分供詞反覆不一。且
      證人丁○○於本院審理中證稱：扣案42吋Whitewestingho
      use 牌液晶電視雖為其家中電視，但嗣後故障，放在家中
      一陣子後，就給被告丙○○，其並未去過春天汽車旅館，
      被告丙○○亦未曾搬過32吋之電視至其住處等情在卷（簡
      上卷第143 、14 4頁）。而證人丁○○因家中電視故障，
      固可能有前往春天汽車旅館互換電視之犯案動機，惟經本
      院簽發搜索票命司法警察前往證人丁○○住處執行搜索之
      結果，亦未查獲本案遭竊之32吋ENOWA 牌液晶電視，有卷
      附搜索票、搜索筆錄、無扣押物證明書各1 份可按（簡上
      卷第177 至179 頁），已難佐認證人丁○○有涉案之可能
      。復衡以被告丙○○於警詢之初，因事發突然，無暇深思
      此間利害關係及法律適用，而未及設詞，其此部分供詞本
      較可採信，暨參佐上述其於偵、審中就與何人共同前往春
      天汽車旅館、如何返還車輛與被告戊○○等情，均有供述
      不一之情，應認被告丙○○警詢時就被告戊○○涉案部分
      所為陳述應較真實可採，其於偵、審中所供，洵屬迴護被
      告戊○○之詞，不足採信。
（六）甚且，衡諸常情，果被告戊○○所辯屬實，而有上開證人
      可證明，其又於案發翌日即接受警方詢問，對案發當日行
      蹤理應印象清晰，而可於警詢之第一時間向警方供出此部
      分事實，以利警方查明案情，然何以於警詢中均隻字未提
      該等有利之證據？甚至於偵查中接受檢察官詢問時，亦未
      曾提及上開證人姓名，反而遲至本案經檢察官聲請簡易判
      決處刑，本院原審逕予處刑後，始突於上訴程序中提出各
      該證人，且為於警詢、偵查中截然不同之供詞？均有違常
      理，已難排除有於事後拼湊跡證，飾詞狡辯之情。況依被
      告戊○○提出其於當日使用之0000000000號之單向發話通
      聯顯示，其於案發稍早之晚間6 時55分22秒，曾以上開門
      號撥打「105 」查號臺，繼而於晚間6 時56分26秒撥打「
      000000000 」、於晚間6 時57分01秒撥打「000000000 」
      之電話門號並進行通話，而該2 室內電話號碼，分別為址
      設高雄縣仁武鄉○○街51號之「金銀島庭園汽車旅館」、
      址設高雄縣鳳山市○○路223 號「金銀島汽車旅館新富店
      」之電話，有卷附中華電信資料查詢、金銀島庭園汽車旅
      館網頁列印文件、高雄縣政府觀光交通處網頁列印文件各
      1 份為憑（簡上卷第61、204 、205 頁）。以被告戊○○
      於本院審理中自承當日晚間並無前往汽車旅館住宿之想法
      （簡上卷第223 頁），其又何需無故撥打汽車旅館之電話
      ？均益見被告戊○○於案發前，與被告丙○○就本件犯行
      已有犯意聯絡，而有事前向其他汽車旅館打聽相關情資之
      動作。是被告戊○○所辯，尚無足採，其確於案發之時，
      搭載被告丙○○前往春天汽車旅館，並共犯本件犯行至明
      。
（七）綜上，本件事證明確，被告戊○○、丙○○共同竊盜犯行
      ，堪以認定。
三、核被告戊○○、丙○○所為，均係犯刑法第320 條第1 項竊
    盜罪。被告2 人就前揭犯行間，有犯意聯絡及行為分擔，均
    應論以共同正犯。原審以被告戊○○、丙○○罪證明確，並
    審酌被告2 人無前案資料，竟不思以己力賺取金錢，而竊取
    他人之物變賣供己花用，實不可取，且未能坦認全部犯行，
    未見悔意，惟考量本件犯罪情節之輕重，以及被告丙○○已
    與被害人達成和解等情，依刑事訴訟法第449 條第1 項、第
    3 項、第450 條第1 項、第454 條第2 項，刑法28條、第32
    0 條第1 項、第38條第1 項第2 款（原審判決贅載同條第3
    項）、第41條第1 項前段，刑法施行法第1 條之1 ，判處被
    告戊○○、丙○○各拘役59日，如易科罰金，均以1,000 元
    折算1 日，其認事用法並無違誤，量刑亦屬妥適，被告戊○○上訴空言否認犯罪，而指摘原判決不當，並無理由，應予
    駁回。另被告丙○○雖以其已與告訴人春天汽車旅館負責人
    辛○○和解並賠償28,500元，復無前科，請求從輕量刑並予
    以宣告緩刑據為上訴理由云云。惟按量刑之輕重，係事實審
    法院得依職權自由裁量之事項，茍已斟酌刑法第57條各款所
    列情事而未逾越法定刑度，則不得遽指為違法，最高法院72
    年台上字第6696號判例要旨參照，原審量刑既已審酌刑法第
    57條各款所列事項且未逾越法定刑度，本院就此應予以尊重
    。且被告丙○○就本件與何人前往汽車旅館及有無向被告戊○○借車、還車等情，於警詢、偵查及審理中供詞反覆不一
    ，飾詞掩護被告戊○○，浪費司法資源甚鉅，足見其未能反
    省警惕，本院認本案所宣告之刑，尚難僅因其已和解並賠償
    一節，即認有暫不執行為適當之情事，是被告丙○○求予從
    輕量刑及予以緩刑之宣告，均屬無據，其上訴為無理由，亦
    應予駁回。
據上論斷，應依刑事訴訟法第455 條之1 第1 項、第3 項、第36
8 條，判決如主文。
本案經檢察官壬○○到庭執行職務。
中    華    民    國    97    年    9     月    29    日
                  刑事第十三庭  審判長法  官  唐照明
                                      法  官  楊國煜
                                      法  官  黃苙荌
以上正本證明與原本無異。
不得上訴。
中    華    民    國    97    年    9     月    29    日
                                      書記官  廖佳玲


司法院資訊處製作；財團法人民間司法改革基金會備份。
